最高法院刑事判決　　　　　　一○○年度台上字第二六三一號
上　訴　人　宋慶輝
上列上訴人因違反毒品危害防制條例案件，不服台灣高等法院高
雄分院中華民國一○○年三月三十一日第二審判決（一○○年度
上訴字第五一五號，起訴案號：台灣高雄地方法院檢察署九十九
年度偵字第三六四一二號），提起上訴，本院判決如下：
    主  文
上訴駁回。
    理  由
按刑事訴訟法第三百七十七條規定，上訴於第三審法院，非以判
決違背法令為理由，不得為之。是提起第三審上訴，應以原判決
違背法令為理由，係屬法定要件。如果上訴理由書狀並未依據卷
內訴訟資料，具體指摘原判決不適用何種法則或如何適用不當，
或所指摘原判決違法情事，顯與法律規定得為第三審上訴理由之
違法情形，不相適合時，均應認其上訴為違背法律上之程式，予
以駁回。本件上訴人宋慶輝就施用第一級毒品部分上訴意旨略稱
：上訴人提出之上訴理由已敘明「原審（第一審）以施用毒品極
易滋生其他犯罪，惡化治安，損及公益等臆測之詞為本件量刑理
由之一，顯有判決不適用法則之違法。」等語，非僅泛稱第一審
判決認事用法不當或採證違法、判決不公等之非具體理由。原判
決仍以上訴人形式上雖提出書狀敘述上訴理由，惟並非具體理由
，駁回上訴人之上訴，有判決不適用法則之違法云云。
惟查：提起第二審上訴之目的，在於請求第二審法院撤銷、變更
第一審判決，依修正後刑事訴訟法第三百六十一條第二項規定，
應敘述具體理由。所謂不服第一審判決之具體理由，必係依據卷
內既有訴訟資料或提出新事證，指摘或表明第一審判決有何採證
認事、用法或量刑等足以影響判決本旨之不當或違法，而構成應
予撤銷之具體事由，始克當之；倘僅泛言原判決認定事實錯誤、
違背法令、量刑失之過重或輕縱，而未依上揭意旨指出具體事由
，即難謂係具體理由。本件原判決以上訴人提出之上訴理由狀，
僅載稱第一審以其施用毒品極易滋生其他犯罪，惡化治安，損及
公益等臆測之詞為量刑理由，顯有判決不適用法則之違法等語，
並未敘述第一審之量刑有何足以影響判決本旨之不當或違法，因
認其上訴不合法律上之程式，乃駁回上訴人在第二審之上訴，已
詳敘其理由。上訴意旨對原審之論斷，究有何違背法令情事，并
未依據卷內資料為具體之指摘，徒以其之第二審上訴理由，已具
體指摘第一審判決量刑不當云云，執以指摘原判決違法；但第一
審判決就上訴人犯罪所生損害之論述，僅係量刑理由之一，其餘
之量刑理由記載及刑罰之量定既均無違法，前揭僅以「臆測之詞
」一語所為籠統空泛之指摘，自非屬合法之第二審上訴具體理由
。上訴意旨係就原判決已說明之事項，再漫為爭執，顯與法律規
定得為第三審上訴理由之違法情形，不相適合。其就施用第一級
毒品部分之上訴，違背法律上程式，應予駁回。又上訴人另犯施
用第二級毒品罪部分，核屬刑事訴訟法第三百七十六條第一款所
列不得上訴於第三審法院之罪名，既經第二審判決，自不得上訴
於第三審法院，上訴人竟復提起上訴，顯為法所不許，此部分亦
應予駁回。
據上論結，應依刑事訴訟法第三百九十五條前段，判決如主文。
中    華    民    國  一○○  年    五    月   十九   日
                      最高法院刑事第四庭
                          審判長法官  謝  俊  雄  
                                法官  陳  世  雄  
                                法官  魏  新  和  
                                法官  徐  文  亮  
                                法官  吳  信  銘  
本件正本證明與原本無異
                                      書  記  官  
中    華    民    國  一○○  年    五    月  二十三  日
                                                      v